臺灣高等法院刑事判決
109年度交上易字第214號
上  訴  人  
即  被  告  徐芝如



上列上訴人因公共危險案件，不服臺灣桃園地方法院108年度審
交易字第904號，中華民國109年3月6日第一審判決（起訴案號：
臺灣桃園地方檢察署108年度偵字第31169號），提起上訴，本院
判決如下：
    主  文
上訴駁回。
    犯罪事實
一、徐芝如明知服用酒類超過規定標準不得駕駛動力交通工具，
    仍基於酒後駕車公共危險之犯意，於民國108 年11月2 日中
    午12時15分許，在桃園市○○區○○○路○段000 號餐飲店飲用啤
    酒後，於同日下午3 時許，駕駛車牌號碼000-0000號普通重
    型機車行駛於道路，而於同日下午3 時29分許，在桃園市○○
    區○○街00號前為警攔查，對之實施酒精濃度測試，其呼氣酒
    精濃度達每公升0.28毫克。
二、案經桃園市政府警察局楊梅分局移送臺灣桃園地方檢察署檢
    察官偵查起訴。
    理  由
壹、本件認定犯罪事實所引用之證據，皆無證據證明係公務員違
    背法定程序所取得。又檢察官、被告徐芝如於本院審理時同
    意作為證據（本院卷第62、63頁反面），復經審酌該等證據
    製作時之情況，尚無顯不可信與不得作為證據之情形，亦無
    違法不當與證明力明顯過低之瑕疵，且與待證事實具有關聯
    性，認為以之作為證據應屬適當，依刑事訴訟法第158條之4
    反面解釋及第159條之5規定，認均有證據能力。
貳、實體部分：
一、認定犯罪事實之證據及理由：
　　上揭事實，業據被告於警詢、檢察官訊問、原審及本院審理
    時坦承不諱（臺灣桃園地方檢察署108年度偵字第31169號偵
    查卷宗【下稱偵卷】第17至19、57、58頁、原審卷第41頁、
    本院卷第64頁），且有桃園市政府警察局道路交通事故當事
    人酒精測定紀錄表、舉發違反道路交通管理事件通知單附卷
    可資佐證（偵卷第33、35頁），俱徵被告前揭任意性自白與
    事實相符。綜上，本案事證明確，被告犯行堪予認定，應依
    法論科。
二、論罪：
  ㈠核被告所為，係犯刑法第185條之3第1項第1款之駕駛動力交
    通工具吐氣所含酒精濃度達每公升0.25毫克以上罪。
  ㈡被告前因不能安全駕駛公共危險案件，經臺灣桃園地方法院
    以107 年度審交易字第18號判處有期徒刑6月確定，於107 
    年12月18日執行完畢，有本院被告前案紀錄表可參，其於徒
    刑執行完畢後，5 年內故意再犯本件有期徒刑以上之罪，為
    累犯。參酌司法院大法官釋字第775 號解釋意旨，審酌被告
    構成累犯之前案係不能安全駕駛之公共危險案件，其經判處
    徒刑並執行完畢，理應知所警惕，自我節制，竟時隔不到1
    年即又再犯本案不能安全駕駛公共危險罪，顯然具有特別之
    惡性，對於刑罰之反應力薄弱，衡酌全案情節及公共危險罪
    之法定本刑，加重其最低本刑尚不至使被告所受刑罰超過所
    應負擔之罪責，造成對人身自由過苛之侵害，應依刑法第47
    條第1 項之規定，加重其刑。
三、維持原判決之理由：
  ㈠原審以被告犯酒後駕車公共危險罪，事證明確，以行為人之
    責任為基礎，審酌被告前於98年間因公共危險案件，經法院
    判處拘役55日確定，於102 年間因公共危險案件，分別經法
    院判處有期徒刑3 月、有期徒刑3月確定，於103 年間因公
    共危險案件，分別經法院判處有期徒刑5 月、有期徒刑5 月
    、有期徒刑4 月確定，於106 年間因公共危險案件，經法院
    判處有期徒刑6 月確定（累犯部分不重複評價），於108 年
    間因公共危險案件，經起訴審理中，仍不知引以為戒，本案
    係第9 度犯公共危險案件，且經警施測之吐氣酒測值達每公
    升0.28毫克，猶駕駛普通重型機車上路，罔顧酒後駕車對公
    眾產生之危害，顯然未知警惕，暨考量其犯後坦承犯行，兼
    衡其犯罪動機、智識程度、生活狀況等一切情狀，量處有期
    徒刑6月，並諭知易科罰金之折算標準。核其認事用法均無
    違誤，量刑亦屬妥適，應予維持。
  ㈡被告上訴意旨略以：伊已經知錯，今後不會再犯，請予自新
    機會，從輕量刑。惟按量刑輕重，為裁判之法院得依職權自
    由裁量之事項，苟其量刑已以行為人之責任為基礎，並斟酌
    刑法第57條各款所列情狀，在法定刑度內，酌量科刑，無偏
    執一端，致明顯失出之情形，自不得指為不當或違法。經查
    ，觀諸被告前開酒後駕車之犯罪紀錄，其自102年起多次酒
    後駕車犯公共危險罪經法院判處徒刑而受刑之執行，復於本
    案飲酒後駕駛機車行駛於道路，漠視自身及用路人之生命、
    身體、財產安全，實難輕縱。原審就以上各情詳為斟酌，在
    適法範圍內行使其量刑之裁量權，核無違法或不當之情形。
    從而，被告之上訴為無理由，應予駁回。
據上論斷，應依刑事訴訟法第368條，判決如主文。
本案經檢察官王柏淨提起公訴，由檢察官蔡顯鑫到庭執行職務。
中　　華　　民　　國　　109 　年　　8 　　月　　19　　日
                  刑事第三庭    審判長法　官  張惠立 
                                      法　官  劉兆菊
                                      法　官  廖怡貞
以上正本證明與原本無異。
不得上訴。                                                                                    書記官  劉芷含
中　　華　　民　　國　　109 　年　　8 　　月　　19　　日
附錄：本案論罪科刑法條全文
中華民國刑法第185條之3
駕駛動力交通工具而有下列情形之一者，處2年以下有期徒刑，
得併科20萬元以下罰金：
一、吐氣所含酒精濃度達每公升零點二五毫克或血液中酒精濃度
    達百分之零點零五以上。
二、有前款以外之其他情事足認服用酒類或其他相類之物，致不
    能安全駕駛。
三、服用毒品、麻醉藥品或其他相類之物，致不能安全駕駛。
因而致人於死者，處3年以上10年以下有期徒刑；致重傷者，處1
年以上7年以下有期徒刑。
曾犯本條或陸海空軍刑法第54條之罪，經有罪判決確定或經緩起
訴處分確定，於五年內再犯第1項之罪因而致人於死者，處無期
徒刑或5年以上有期徒刑；致重傷者，處3年以上10年以下有期徒
刑。